【裁判字號】    96,易,1455
【裁判日期】    970425
【裁判案由】    竊盜等
【裁判全文】
臺灣桃園地方法院刑事判決              96年度易字第1455號
公  訴  人  臺灣桃園地方法院檢察署檢察官
被      告  乙○○
上列被告因違反保護令罪案件，經檢察官提起公訴（96度偵字第
4421號），本院判決如下：
    主  文
乙○○犯如附表所示之罪，各處如附表所示之刑，並減為如附表
所示之刑，應執行拘役玖拾日，如易科罰金，以新臺幣壹仟元折
算壹日。扣案之字條壹紙沒收。
被訴竊盜部分公訴不受理。
    事  實
一、緣乙○○前於民國90年間，因偽造文書案，而經本院於90年
    9 月4 日以90年度訴字第1146號刑事判決，判處有期徒刑4
    月，並於91年6 月21日確定在案，其即入監服刑，且於92年
    3 月6 日因徒刑執行完畢出監（構成累犯）。又其分別為甲○○之夫、黃奕瑄之繼父、丙○○之父，其等間並具有家庭
    暴力防治法第3 條第1 、2 、3 款所定之配偶、家長家屬及
    直系血親之關係。而其明知其於95年1 月7 日，在其位於桃
    園縣觀音鄉藍埔村6 鄰5 之11號之住處，因以水管毆打黃奕
    瑄之頭部及腹部，並經常無故動手毆打丙○○之事件，而經
    甲○○代理黃奕暄、劉瑋程向本院家事法庭聲請保護令，本
    院即於95年4 月14日以95年度家護字第95號裁定核發通常保
    護令，裁定：「相對人（即乙○○）不得對黃奕瑄、劉瑋程
    實施身體或精神上不法侵害之行為；相對人不得直接或間接
    對於黃奕瑄、劉瑋程為騷擾之聯絡行為；相對人應至少遠離
    下列場所壹佰公尺：聲請人住所：桃園縣平鎮市○○○路37
    巷8 弄17號。保護令之有效期間為壹年。」（下稱系爭通常
    保護令）。而該通常保護令並經本院於97年4 月27日合法寄
    存送達被告，並經桃園縣政府警察局大園分局警員，於95年
    5 月19日14時10分許，前往乙○○位於上址之住處，告知乙○○系爭通常保護令內容。詎乙○○於前開有期徒刑執行完
    畢後5 年內，竟不知悔改，且其明知系爭通常保護令之內容
    ，卻仍基於違反保護令之犯意，於系爭通常保護令有效期間
    內之95年11月間某日，擅自前往丙○○所就讀、設於桃園縣
    平鎮市之東勢國民小學，將丙○○帶離，並為丙○○辦理轉
    學至設於桃園縣觀音鄉之新坡國民小學，而以此方式對丙○○實施騷擾之聯絡行為（詳如附表編號一所示）。又其復基
    於違反保護令之犯意，而於上開保護令之有效期間內之95年
    12月3 日上午8 時許，前往黃奕瑄、劉瑋程與甲○○位於桃
    園縣平鎮市○○○路37巷8 弄17號之住處，而違反上開保護
    令所命遠離處所之裁定（詳如附表編號二所示）。其並在進
    入甲○○位於上址之住處後，即基於恐嚇危害安全之犯意，
    書寫「沒給我打妳是不怕、愛妳妳要自愛、妳不自愛我愛妳
    也是沒有用、妳給很多人幹我很生氣」等加害身體話語之字
    條1 紙，並以甲○○家中之水果刀1 把將該字條插在甲○○
    臥室衣櫃上後離去，使甲○○心生畏懼，致生危害於安全（
    詳如附表編號三所示）。嗣乙○○復再基於恐嚇危害安全之
    犯意，而先後於(1)96年2 月4 日上午11時24分許、(2)96年2
    月10日晚間9 時35分許、(3)96年2 月28日上午6 時28分許、
    (4)96年3 月6 日上午9 時21分許等時間，以其所有、電話號
    碼為0000000000號之行動電話，分別傳送登載：(1)「妳家族
    會倒楣」、(2)「跟客兄到買場很高興嗎想要死是嗎」、(3)「
    我難過的心情免得到後來兩人都會到地獄作夫妻害到孩子不
    好的（我真正快忍受不下妳不要懷疑一起12年我想妳明白我
    ）我真正非常恨你的外欲（遇之錯別字）希望你不要一犯再
    犯我看到很多次」、(4)「妳要小心點最好不要到處說我壞話
    」等加害生命、身體話語之簡訊至甲○○所有、電話號碼為
    0000000000號之行動電話內恫嚇甲○○，使甲○○心生畏懼
    ，致生危害於安全（詳如附表編號四至七所示）。
二、案經甲○○訴由桃園縣政府警察局平鎮分局報請臺灣桃園地
    方法院檢察署檢察官偵查而起訴。
    理  由
壹、程序方面：
    按除簡式審判程序、簡易程序及第376 條第1 款、第2 款所
    列之罪之案件外，第一審應行合議審判，此觀諸96年3 月23
    日總統公布修正施行之同法第284 條之1 規定亦明。查本案
    係於96年7 月20日始繫屬本院（詳本院收案日期章），而本
    案被告乙○○所犯違反保護令等罪（詳下述）均係屬刑事訴
    訟法第376 條第1 款所定之案件，是依刑事訴訟法第284 條
    之1 規定，本件自得不行合議審判，合先敘明。
貳、證據能力方面：
一、按被告以外之人於審判外之言詞或書面陳述，除法律有規定
    者外，不得作為證據；被告以外之人於偵查中向檢察官所為
    之陳述，除顯有不可信之情況者外，得為證據；除顯有不可
    信之情況外，公務員職務上製作之紀錄文書、證明文書，及
    從事業務之人於業務上或通常業務過程所須製作之紀錄文書
    、證明文書，及除前2 款之情形外，其他於可信之特別情況
    下所製作之文書，亦得為證據。被告以外之人於審判外之陳
    述，雖不符刑事訴訟法第159 條之1 至第159 條之4 之規定
    ，而經當事人於審判程序同意作為證據，法院審酌該言詞陳
    述或書面陳述作成時之情況，認為適當者，亦得為證據。當
    事人、代理人或辯護人於法院調查證據時，知有第159 條第
    1 項不得為證據之情形，而未於言詞辯論終結前聲明異議者
    ，視為有前項之同意，刑事訴訟法第158 條之3 、第159 條
    第1 項、第159 條之1 第2 項、第159 條之4 、第159 條之
    5 就此分別定有明文。
二、經查：
  (一)關於證人即告訴人甲○○於警詢中時所為之指訴，乃係被告
    以外之人於審判外所為之陳述，公訴人雖未特予證明（自由
    證明）該等警詢筆錄具有較可信之特別情況，是依上開規定
    ，該等警詢筆錄之記載，就證明構成犯罪之事實，固無證據
    能力。惟審酌上開證人之前開供述證據並非非法取得，且被
    告就此部分經本院於審理期日就上開警詢筆錄提示並告以要
    旨，被告就此部分證據之證據能力未聲明異議，是依刑事訴
    訟法第159條之5規定，前揭供述證據具有證據能力。
  (二)卷附本院系爭通常保護令、桃園縣政府警察局大園分局通常
    保護令執行紀錄表等資料各1 份，經被告就此部分，迄於本
    院審理期日，並未提出爭執，是應認該證據具有證據能力。
參、實體方面：
一、訊據被告乙○○固坦承其確於上開時、地，將其子丙○○自
    學校帶離，並為之辦理轉學之手續，另其確有至甲○○位於
    上址住處內，且書寫如起訴書所載內容之字條後，將字條置
    於甲○○房間之床鋪上，而行動電話號碼為0000000000號之
    電話，確為其使用無誤。然矢口否認有何違反保護令及恐嚇
    危害安全之行為，且辯稱：警察雖有叫其去領取系爭保護令
    ，惟其究竟何時去領取已不復記憶，且其誤認保護令之有效
    期間只有半年；再其並無以水果刀插置寫有恐嚇話語之系爭
    字條1 紙於告訴人甲○○房間之衣櫃上；至系爭寫有恐嚇話
    語之簡訊4 封，均非其所為云云，此或為告訴人自己所為所
    致。
二、然查，上揭事實業據證人即告訴人甲○○於於警詢、檢察官
    偵查時及本院審理中均證述明確；另告訴人之母即證人陳美
    華亦於檢察官偵查時結證稱：其確有開門讓被告進入其與甲○○位於上址之住處，而衣櫃上所插之水果刀亦確為其家中
    所有，另甲○○有告知房間衣櫃上遭人以水果刀插了1 張字
    條等語（參卷第26頁），且被告亦不否認其確自劉瑋程所就
    讀之學校中，將劉瑋程帶走，並於95年12月3 日上午8 時許
    ，前往黃奕瑄、劉瑋程與甲○○位於桃園縣平鎮市○○○路
    37 巷8弄17號之住處，且書寫「沒給我打妳是不怕、愛妳妳
    要自愛、妳不自愛我愛妳也是沒有用、妳給很多人幹我很生
    氣」等加害身體話語之字條1 紙等情，再參以附偵卷第21頁
    警方所拍攝告訴人甲○○衣櫃上遭人以水果刀插置字條之照
    片，可知該字條確載有「沒給我打妳是不怕、愛妳妳要自愛
    、妳不自愛我愛妳也是沒有用、妳給很多人幹我很生氣」等
    加害身體之話語。此外，復有顯示以被告所使用之上開行動
    電話發送如附表編號五至七所示所載之時間、內容之簡訊予
    告訴人甲○○之照片6 張附偵卷第36頁至38頁可參，並有系
    爭字條1 紙及水果刀1 支扣案可資為憑，堪信為真實。至被
    告雖一再辯系爭字條上所插置之水果刀並非其所插入，然告
    訴人及與告訴人同住之告訴人之母、告訴人之女兒黃奕瑄應
    均無能力，亦不可能故意以水果刀將字條插入衣櫃中，是被
    告上開所辯，顯無足採。又被告於95年12月3 日甫將寫有恐
    嚇字句之系爭字條1 紙以水果刀插入告訴人房間之衣櫃上，
    則告訴人怎可能如被告所辯稱還會使用被告之手機，並以該
    手機傳訊恐嚇簡訊予自己使用之電話。從而，被告以此為辯
    ，亦無可採。
三、又被告為告訴人甲○○之夫、黃奕瑄之繼父、丙○○之父，
    其等間並具有家庭暴力防治法第3 條第1 、2 、3 款所定之
    配偶、家長家屬及直系血親之關係。且被告於95年1 月7 日
    ，在其位於上址之住處，因以水管毆打黃奕瑄之頭部及腹部
    ，並經常無故動手毆打丙○○之事件，而經告訴人代理黃奕
    暄、劉瑋程向本院家事法庭聲請保護令，本院即於95年4 月
    14 日 核發系爭通常保護令，裁定：「相對人（即乙○○）
    不得對黃奕瑄、劉瑋程實施身體或精神上不法侵害之行為；
    相對人不得直接或間接對於黃奕瑄、劉瑋程為騷擾之聯絡行
    為；相對人應至少遠離下列場所壹佰公尺：聲請人住所：桃
    園縣平鎮市○○○路37巷8 弄17號。保護令之有效期間為1
    年」部分，業經本院審認本院95年度家護字第95號案卷無誤
    ，並有系爭通常保護令1 份附卷可參，且為被告所不爭執，
    洵堪認定為真實。又系爭通常保護令業經本院家事庭於97年
    4 月27日合法寄存送達被告，並經桃園縣政府警察局大園分
    局警員，於95年5 月19日14時10分許，前往被告位於上址之
    住處，告知被告上開保護令內容部分，亦有本院家事法庭之
    送達回證1 份附95年度家護字第95號案卷第52頁、偵卷第20
    頁之保護令執行紀錄表可參；且被告亦坦承其確有經警察通
    知前去領取保護令，故可認被告確知悉保護令之內容無誤。
四、按被告行為後，家庭暴力防治法已於96年3 月28日修正公布
    ，舊法第50條調整後列為新法第61條，新法第61條僅將條文
    中「違反法院依第13條、第15條所為下列之裁定」依照修法
    時條號之變動修正為「違反法院依第14條第1 項、第16條第
    3 項所為之下列裁定」，實質上並無變更，故不生新舊法比
    較之問題，應逕適用裁判時之規定，合先敘明。是核被告將
    其子丙○○帶離學校所為，係犯裁判時家庭暴力防治法第61
    條第2 款之違反保護令罪、另被告前往告訴人位於上址之住
    處部分，則係犯裁判時家庭暴力防治法第61條第4 款之違反
    保護偷罪；至被告將寫有恐嚇字句之字條以水果刀插在其配
    偶即告訴人住家房間內之衣櫃上及傳送載有恐嚇字句之簡訊
    予告訴人手機部分，均係犯家庭暴力防治法第2 條第2 項之
    家庭暴力罪，惟該法並無刑責之規定，故各應論以刑法第30
    5 條之恐嚇危害安全罪。又檢察官雖未於起訴書所犯法條欄
    部分敘明被告進入告訴人位於上址住處，而違反保護令之遠
    離令部分，然該部分業據檢察官於起訴書之犯罪事實欄記載
    明確，且經公訴檢察官於本院準備程序補充該部分亦為違反
    保護令罪，故可認該部分確已經檢察官起訴無誤。又被告所
    犯上開各罪間，犯意各別，行為不同，應分論併罰。再被告
    前於90年間，因偽造文書案，而經本院於90年9 月4 日以90
    年度訴字第1146號刑事判決，判處有期徒刑4 月，並於91年
    6 月21日確定在案，其即入監服刑，且於92年3 月6 日因徒
    刑執行完畢出監，此可參卷附之臺灣高等法院被告前案紀錄
    表。是其於前開有期徒刑執行完畢後5 年內，竟不知悔改，
    再故意犯本案有期徒刑以上之各罪，應各依刑法第47條第1
    項之規定，論以累犯，並各加重其刑。爰審酌被告本次違反
    保護令及恐嚇危害安全罪之犯罪情節與所生危害程度、被告
    與告訴人、被害人丙○○間之配偶、父子關係、被告犯後之
    態度、智識程度、犯罪動機等一切情狀，各量處如主文所示
    之刑，並各諭知易科罰金之折算標準（詳如附表所示）。再
    被告上開犯罪時間，均係於96年4 月24日以前，合於中華民
    國96年罪犯減刑條例規定之基準日之前，應各依該條例第2
    條第1 項第3 款之規定，減其刑期2 分之1 ，並各就減得之
    刑，諭知易科罰金之折算標準，並定其應執行之刑，暨諭知
    易科罰金之折算標準。
五、再扣案寫有恐嚇話語之系爭字條1 紙，既為被告所有且為其
    所書寫，而為供被告犯本案如附表編號三所示之恐嚇危害安
    全罪所用之工具，本院自應依刑法第38條第1 項第1 款之規
    定，諭知沒收之宣告，附此敘明。
肆、公訴不受理部分：
一、按告訴乃論之罪，告訴人於第一審辯論終結前得撤回其告訴
    ，又告訴經撤回者，法院應諭知不受理之判決，刑事訴訟法
    第238 條第1 項、第303 條第3 款定有明文。
二、公訴意旨略以：被告於95年12月3 日上午8 時許，進入告訴
    人位於上址之住處（違反保護令部分已如前述），並意圖為
    自己不法之所有，而竊得告訴人所有之新臺幣11000 元云云
    ，故認被告就此部分涉犯刑法第320 條第1 項之普通竊盜罪
    嫌。
三、是查，被告所涉前開普通竊盜罪嫌，依刑法第324 條第2 項
    規定，須告訴乃論，茲據告訴人於本院準備程序中，聲請撤
    回告訴，此有本院之準備程序筆錄附卷可參，是依照前開法
    條之規定，該部分即應逕行諭知不受理之判決。
據上論斷，應依刑事訴訟法第299 條第1 項前段、第303 條第3
款，中華民國96年罪犯減刑條例第2 條第1 項第3 款、第7 條、
第9 條，96年3 月28日修正公布之家庭暴力防治法第61條第2 款
、第4 款，刑法第11條前段、第305 條、第47條第1 項、第41條
第1 項前段、第51條第1 項第6 款、第38條第1 項第1 款，刑法
施行法第1 條之1 第1 項、第2 項前段，判決如主文。
本案經檢察官董良造到庭執行職務。
中    華    民    國    97    年    4    月    25    日
             刑事第十二庭     法  官   林靜梅
附表：
┌──┬────┬────┬─────────────────────────┬──────┐
│編號│犯罪時間│犯罪地點│     犯            罪            情            狀 │所犯法條    │
│    ├────┴────┴─────────────────────────┤            │
│    │                            主      文                                │            │
├──┼────┬────┬─────────────────────────┼──────┤
│    │95年11月│設於桃園│被告將其與告訴人所生之子丙○○自東勢國民小學帶離，│裁判時家庭暴│
│    │間某日  │縣平鎮市│並為丙○○辦理轉學至設於桃園縣觀音鄉之「新坡國民小│力防治法第61│
│    │        │之「東勢│學」，而以此方式對丙○○為騷擾之聯絡行為。        │條第2 款之違│
│ 一 │        │國民小學│                                                  │反保護令罪。│
│    │        │」。    │                                                  │            │
│    ├────┴────┴─────────────────────────┤            │
│    │乙○○犯違反保護令罪，累犯，處拘役肆拾日，如易科罰金，以新臺幣壹仟元折│            │
│    │算壹日，減為拘役貳拾日，如易科罰金，以新臺幣壹仟元折算壹日。          │            │
├──┼────┬────┬─────────────────────────┼──────┤
│    │95年12月│告訴人位│被告進入告訴人之住處，而以此方式違反系爭通常保護令│裁判時家庭暴│
│    │3 日上午│於桃園縣│所命不得接近告訴人住處100 公尺之遠離令。          │力防治法第61│
│    │8 時許  │平鎮市太│                                                  │條第4 款之違│
│二  │        │平西路37│                                                  │反保護令罪。│
│    │        │巷8 弄17│                                                  │            │
│    │        │號之住處│                                                  │            │
│    ├────┴────┴─────────────────────────┤            │
│    │乙○○犯違反保護令罪，累犯，處拘役貳拾日，如易科罰金，以新臺幣壹仟元折│            │
│    │算壹日，減為拘役拾日，如易科罰金，以新臺幣壹仟元折算壹日。            │            │
├──┼────┬────┬─────────────────────────┼──────┤
│    │95年12月│告訴人位│被告書寫「沒給我打妳是不怕、愛妳妳要自愛、妳不自愛│刑法第305 條│
│    │3 日上午│於桃園縣│我愛妳也是沒有用、妳給很多人幹我很生氣」等以加害身│恐嚇危害安全│
│三  │8 時後之│平鎮市太│體話語之系爭字條1 紙，並以告訴人家中所放置之水果刀│罪。        │
│    │某時    │平西路37│1把 將系爭字條插在告訴人住處房間內之衣櫃上。      │            │
│    │        │巷8 弄17│                                                  │            │
│    │        │號之住處│                                                  │            │
│    ├────┴────┴─────────────────────────┤            │
│    │乙○○以加害身體之事，恐嚇他人致生危害於安全，累犯，處拘役伍拾日，如易│            │
│    │科罰金，以新臺幣壹仟元折算壹日，減為拘役貳拾伍日，如易科罰金，以新臺幣│            │
│    │壹仟元折算壹日。扣案之字條壹紙沒收。                                  │            │
├──┼────┬────┬─────────────────────────┼──────┤
│    │96年2 月│於臺灣省│被告以其所有、行動電話號碼為0000000000號行動電話，│刑法第305 條│
│    │4 日11時│某處    │傳送登載「妳家族會倒楣」之加害身體之字句至告訴人所│恐嚇危害安全│
│四  │24分    │        │使用、行動電話號碼為0000000000號電話，使告訴人心生│罪。        │
│    │        │        │畏懼而致生危害於安全。                            │            │
│    │        │        │                                                  │            │
│    ├────┴────┴─────────────────────────┤            │
│    │乙○○以加害身體之事，恐嚇他人致生危害於安全，累犯，處拘役貳拾日，如易│            │
│    │科罰金，以新臺幣壹仟元折算壹日，減為拘役拾日，如易科罰金，以新臺幣壹仟│            │
│    │元折算壹日。                                                          │            │
├──┼────┬────┬─────────────────────────┼──────┤
│    │96年2 月│於臺灣省│被告以其所有、行動電話號碼為0000000000號行動電話，│刑法第305 條│
│    │10日晚間│某處    │傳送登載「跟客兄到買場很高興想要死是嗎」之加害生命│恐嚇危害安全│
│五  │9 時35分│        │之字句至告訴人所使用、行動電話號碼為0000000000號電│罪。        │
│    │        │        │話，使告訴人心生畏懼而致生危害於安全。            │            │
│    │        │        │                                                  │            │
│    ├────┴────┴─────────────────────────┤            │
│    │乙○○以加害生命之事，恐嚇他人致生危害於安全，累犯，處拘役貳拾日，如易│            │
│    │科罰金，以新臺幣壹仟元折算壹日，減為拘役拾日，如易科罰金，以新臺幣壹仟│            │
│    │元折算壹日。                                                          │            │
├──┼────┬────┬─────────────────────────┼──────┤
│    │96年2 月│於臺灣省│被告以其所有、行動電話號碼為0000000000號行動電話，│刑法第305 條│
│    │28日上午│某處    │傳送登載「我難過的心情免得到後來兩人都會到地獄作夫│恐嚇危害安全│
│六  │6 時28分│        │妻害到孩子不好的（我真是忍受不下妳不要懷疑一起12年│罪。        │
│    │        │        │我想妳明白我）我真的非常恨妳的外欲你不要一犯再犯我│            │
│    │        │        │看到很多次」之加害生命之字句至告訴人所使用、行動電│            │
│    │        │        │話號碼為0000000000號電話，使告訴人心生畏懼而致生危│            │
│    │        │        │害於安全。                                        │            │
│    ├────┴────┴─────────────────────────┤            │
│    │乙○○以加害生命之事，恐嚇他人致生危害於安全，累犯，處拘役貳拾日，如易│            │
│    │科罰金，以新臺幣壹仟元折算壹日，減為拘役拾日，如易科罰金，以新臺幣壹仟│            │
│    │元折算壹日。                                                          │            │
├──┼────┬────┬─────────────────────────┼──────┤
│    │96年3 月│於臺灣省│被告以其所有、行動電話號碼為0000000000號行動電話，│刑法第305 條│
│    │6 日上午│某處    │傳送登載「妳要小心點最好不要到處說壞話」之加害身體│恐嚇危害安全│
│七  │9時21 分│        │之字句至告訴人所使用、行動電話號碼為0000000000號電│罪。        │
│    │        │        │話，使告訴人心生畏懼而致生危害於安全。            │            │
│    │        │        │                                                  │            │
│    ├────┴────┴─────────────────────────┤            │
│    │乙○○以加害身體之事，恐嚇他人致生危害於安全，累犯，處拘役貳拾日，如易│            │
│    │科罰金，以新臺幣壹仟元折算壹日，減為拘役拾日，如易科罰金，以新臺幣壹仟│            │
│    │元折算壹日。                                                          │            │
└──┴───────────────────────────────────┴──────┘
以上正本證明與原本無異。
如不服本判決，應於判決送達後10日內向本院提出上訴狀（應附
繕本），其未敘述上訴理由者，應於上訴期間屆滿後20日內補提
理由書狀於本院，上訴於臺灣高等法院。
                                    書記官  廖宜政
中    華    民    國    97    年    4     月    25    日
附錄本案論罪科刑法條：
家庭暴力防治法第61條：
違反法院依第14條第1 項、第16條第3 項所為之下列裁定者，為
本法所稱之違反保護令罪，處3 年以下有期徒刑、拘役或科或併
科新台幣10萬元以下罰金︰
一、禁止實施家庭暴力。
二、禁止騷擾、接觸、跟蹤、通話、通信或其他非必要之聯絡行
    為。
三、遷出住居所。
四、遠離住居所、工作場所、學校或其他特定場所。
五、完成加害人處遇計畫。
刑法第305條
以加害生命、身體、自由、名譽、財產之事，恐嚇他人致生危害
於安全者，處 2 年以下有期徒刑、拘役或 3 百元以下罰金。


司法院資訊處製作；財團法人民間司法改革基金會備份。
